【裁判字號】    99,上訴,1185
【裁判日期】    990528
【裁判案由】    妨害風化
【裁判全文】
臺灣高等法院刑事判決                99年度上訴字第1185號
上  訴  人
即  被  告  乙○○
上列上訴人因妨害風化案件，不服臺灣板橋地方法院98年度訴字
第3713號，中華民國99年2月10日第一審判決（起訴案號：臺灣
板橋地方法院檢察署98年度偵字第11043號），提起上訴，本院
判決如下：
    主  文
原判決關於乙○○部分撤銷。
乙○○共同意圖使女子與他人為性交之行為，而容留以營利，處
有期徒刑伍月，如易科罰金，以新臺幣壹仟元折算壹日。
    事  實
一、乙○○有傷害、詐欺及賭博等前科，係位於臺北縣三重市○
    ○路○段145巷13號「小妮子卡拉OK店」之名義負責人，負
    責於警察臨檢時出面處理，甲○○（業經原審法院判決處有
    期徒刑六月確定）則為「小妮子卡拉OK店」現場負責人。渠
    等共同基於意圖使女子與他人為性交行為而容留以營利之犯
    意聯絡，於98年4月11日晚間10時許，男客蔡坤志至該店消
    費時，容留店內已滿十八歲之服務小姐陳美花與蔡坤志在該
    店三樓房間內從事俗稱半套（為男客口交）之性交行為，性
    服務費用新臺幣（下同）五百元由陳美花收取，甲○○從中
    賺取包廂費三百元及酒錢、飲料錢等其他費用，乙○○則按
    月收取五千元之報酬。適警方於同日晚間10時40分許到場臨
    檢，當場查獲陳美花正從事性交易，並扣得陳美花所有之保
    險套一只，而悉上情。
二、案經臺北縣政府警察局三重分局報請臺灣板橋地方法院檢察
    署檢察官偵查起訴。
    理  由
一、本案認定事實所引用之本案卷內所有卷證資料（包含文書證
    據、物證等證據），並無證據證明係公務員違背法定程序所
    取得；且卷內之文書證據，亦無刑事訴訟法第159 條之4 之
    顯有不可信之情況與不得作為證據之情形；又當事人、代理
    人或辯護人於法院調查證據時，知有第一百五十九條第一項
    不得為證據之情形，而未於言詞辯論終結前聲明異議者，視
    為有前項之同意，刑事訴訟法第159 條之5 第1 項、第2 項
    分別定有明文。又查上訴人即被告及檢察官對於以下本院作
    為得心證依據之各項證據資料，經本院審理時逐項提示，均
    同意作為證據（見本院卷第40頁、第48至49頁），且未於言
    詞辯論終結前聲明異議，視為同意作為證據，本院審酌上開
    各項證據作成時之狀況，認為並無不可信或不適當之情事，
    且亦無其他違背法定程序而取證之情形，依刑事訴訟法第
    159 條之5、第159條之4之規定意旨，自有證據能力。
二、訊據被告乙○○固坦承擔任上開「小妮子卡拉OK店」之名義
    負責人，並按月收取五千元之報酬，及男客蔡坤志與店內小
    姐陳美花在店內三樓房間內從事半套之性交易行為而為警查
    獲等事實，惟矢口否認有何共同犯圖利容留性交罪犯行，辯
    稱：伊僅擔任名義負責人，並未實際參與該店經營，不知情
    該店內有從事非法行為云云。經查：
(一)被告乙○○以每月五千元之代價擔任上開「小妮子卡拉OK店
    」之名義負責人，負責於警察臨檢時出面處理，甲○○則為
    現場負責人，陳美花為店內坐檯小姐，男客蔡坤志於前揭時
    、地到店內消費後，以五百元之代價與陳美花在店內三樓房
    間內從事口交之性交易，甲○○從中賺取包廂費三百元及酒
    錢、飲料錢等費用之事實，為被告乙○○供承不諱，核與證
    人陳美花、蔡坤志、甲○○分別於警詢、偵查、原審及本院
    審理時證述之情節相符（見偵查卷第6至9頁、第12頁、第13
    至16頁、第18至21頁、第23頁、第67至70頁、原審卷第41頁
    背面至第44頁、第44至47頁、本院卷第47至48頁），並有卷
    附台北縣政府警察局三重分局搜索扣押筆錄、扣押物品目錄
    表、現場照片9幀及扣案之保險套1只可資佐證（見偵查卷第
    24至27頁、第37至41頁），此部分之事實自堪認定。
(二)證人陳美花於原審審理時證稱：伊是經朋友介紹到該店上班
    ，該朋友也有在店內上班，友人介紹時即表示店內可以從事
    半套性服務，同事有講可以在店內三樓房間進行性交易等語
    （見原審卷第46頁背面、第47頁）。而陳美花從事性交易之
    房間位在該店三樓，依其所證，該店二樓為唱歌包廂，三樓
    為廚房、廚師房間及鋪有和室地板之房間，陳美花為警查獲
    時即係在該和室房間內與男客蔡坤志從事性交易，證人陳美
    花並稱已想不起來在該店上班後從事過幾次半套服務等語（
    見原審卷第45頁背面、第46頁）。衡以證人陳美花到該店內
    上班時，即已聽聞店內可從事性交易，實際至店內上班後，
    更利用店內房間與男客從事性交易多次，如未徵得店內負責
    人之同意，孰能置信？參以證人蔡坤志亦證稱其係第一次到
    該店消費，友人告知店內有從事半套性交易，我已經在喝酒
    了，我朋友問我要不要做半套服務，我朋友去外面找，後來
    陳美花就進來了等語（見偵查卷第14頁、原審卷第43頁），
    更徵「小妮子卡拉OK店」確實有容留店內服務小姐與男客性
    交易無誤。雖依證人陳美花所證，性交易之費用為其個人所
    收取，不需與證人甲○○分帳，然證人蔡坤志於原審審理中
    已證稱此種有半套性服務之店會吸引其常常至店內消費等語
    （見原審卷第42頁背面），可見證人甲○○雖未直接就性交
    易費用部分抽成，然其所經營之上開卡拉OK店乃係以可從事
    半套性交易作為號召，而容留店內小姐與男客在該店三樓刻
    意設置之和室房間內從事半套性交易，並藉此吸引客人常至
    店內消費而從中賺取包廂費、酒錢、飲料錢等費用以營利，
    當無疑義。
(三)又證人陳美花於偵查及原審證稱，被告乙○○有時會來店內
    看一看，我才知道他是負責人等語（見偵查卷第70頁、原審
    卷第45頁），證人即共犯甲○○於本院審理時亦證稱；乙○
    ○大概一星期、十天、半個月會來店內一次，來店內拿錢等
    語（見本院卷第47頁背面），顯見被告經常進出店內，對於
    店內之營業狀況應有所知悉；復審諸被告乙○○自承係以每
    月五千元之代價擔任名義負責人，負責於警察臨檢時出面處
    理之情，則該店若係合法經營之店家，則以股東之一擔任負
    責人即可，何須額外花費五千元之代價委請被告擔任掛名負
    責人？又豈會經常面臨警方臨檢，而委由並非實際負責人之
    被告出面處理臨檢之事？以被告乙○○四十餘歲之年紀，具
    有一定社會經驗，顯知該店應係從事某種不法行為，且為避
    免警方追緝方會聘請人頭擔任負責人甚明。再者，該處為有
    小姐坐檯之聲色場所，衡情被告乙○○應早已知悉該店有容
    留小姐與男客從事性交行為，然為貪圖每月五千元之報酬而
    同意擔任負責人，進而與證人甲○○基於共同之犯意聯絡為
    上開行為，至為灼然。
(四)本件小妮子卡拉OK店內確有容留女服務生陳美花與男客蔡坤
    志從事性交行為，業如前述；按共同正犯之犯意聯絡，原不
    以數人直接發生者為限，即有間接之聯絡者，亦包括在內（
    最高法院77年台上字第2135號判例意旨參照），被告乙○○
    受實際負責人甲○○委託擔任該店名義上負責人，並與實際
    負責人甲○○相互分工各司其職，彼此間顯有犯意之聯絡與
    行為分擔，自應認為共同正犯，使渠等對於本案全部行為所
    發生之結果，負其責任。綜上所述，被告上開所辯，洵不足
    採，
    本件事證明確，被告犯行，可以認定，應依法論科。
三、核被告乙○○所為，係犯刑法第231條第1項之意圖使女子與
    他人為性交之行為而容留以營利罪。被告與甲○○之間，就
    上開犯行，有犯意聯絡及行為分擔，為共同正犯。另公訴意
    旨雖認被告亦有媒介之行為，惟本院認尚無足夠之積極證據
    證明被告除有「容留」之行為外，另有「媒介」之行為（見
    後述理由），附此敘明。
四、原審認被告罪證明確，予以論罪科刑，固非無見，惟查：(
    一)檢察官起訴認為被告另涉有意圖使女子與他人為性交之
    行為而媒介以營利之犯行，此部分既經起訴，如認不能證明
    被告等犯罪，自應詳細說明判決理由並敘明不另為無罪之諭
    知，而原判決除在判決理由內記載公訴人認被告有媒介行為
    ，尚無足夠之積極證據證明等語外（見原判決第4頁），並
    未就該部分被告是否成立犯罪予以裁判，自有就已受請求之
    事項未予裁判之違法。(二)又查，原判決主文及理由欄均認
    被告係構成刑法第231條第1項之意圖使女子與他人為性交之
    行為而容留以營利罪，又於事實欄記載「共同基於意圖使女
    子與他人為性交行為而媒介、容留以營利之犯意聯絡」（見
    原判決第1頁事實欄第3、4行），事實之認定與主文諭知及
    理由之論述並不一致，自有違誤。被告仍執陳詞提起上訴，
    否認犯罪，雖無理由，然原判決既有可議，自屬無法維持，
    應由本院將原判決撤銷，另為適法之諭知。爰審酌被告乙○
    ○前有犯罪前科紀錄，素行非佳，有臺灣高等法院被告前案
    紀錄表各一份在卷可按，因貪圖不法利益而與甲○○共同參
    與犯罪並擔任名義負責人，被告藉卡拉OK店之名從事色情行
    業，嚴重妨害社會善良風俗，惟被告乙○○僅為名義負責人
    ，涉入較輕，犯罪所得之利益非多，及被告犯罪後並未坦承
    犯行之態度等一切情狀，量處如主文所示之刑，並諭知如易
    科罰金之折算標準，以示懲儆。扣案之保險套一只雖係證人
    陳美花持以與男客蔡坤志為性交易所用之物，然證人陳美花
    於原審審理時業已證稱為其個人所有，即非被告所有之物，
    爰不予宣告沒收，併此敘明。
五、不另為無罪諭知部分
    公訴意旨另以：被告另與甲○○共同基於意圖使女子與他人
    為性交行為而媒介以營利之犯意，於上開時間地點媒介陳美
    花與男客為性交易行為等情，因認被告亦涉有刑法第231條
    第1項之意圖使女子與他人為性交之行為而媒介以營利之罪
    嫌。經查：證人蔡坤志於原審審理中證稱，係朋友問伊要不
    要做此消費，是朋友去包廂外面找，後來朋友進來等很久陳
    美花就進來等語（見原審卷第42、43頁），證人陳美花於原
    審亦證稱我轉檯回來，證人蔡坤志之朋友問我有沒有做，不
    是老闆問的等語（見原審卷第45頁），依證人前開所述，尚
    無足夠之證據足資證明被告有與甲○○共同媒介本件性交易
    ，此外檢察官並未舉證證明被告有夥同甲○○共同媒介店內
    服務小姐陳美花與男客蔡坤志為性交易，自難認定被告有何
    「媒介」之犯罪行為。綜上所述，公訴意旨所指上開部分不
    能證明被告犯罪，惟因公訴人認此部分與前開判決有罪部分
    部分，有實質上一罪關係，爰不另為無罪之諭知。
據上論斷，應依刑事訴訟法第369條第1項前段、第364條、第299
條第1項前段，刑法第28條、第231條第1項、第41條第1項前段，
刑法施行法第1條之1，判決如主文。
本案經檢察官侯千姬到庭執行職務。
中    華    民    國    99    年    5     月    28    日
                  刑事第十八庭審判長法  官  吳鴻章
                                    法  官  曾淑華
                                    法  官  汪梅芬
以上正本證明與原本無異。
如不服本判決，應於收受送達後10日內向本院提出上訴書狀，其
未敘述上訴之理由者並得於提起上訴後10日內向本院補提理由書
（均須按他造當事人之人數附繕本）「切勿逕送上級法院」。
                                    書記官  劉寶鈴
中    華    民    國    99    年    5     月    31    日
附錄：本案論罪科刑法條全文
中華民國刑法第231條第1 項
意圖使男女與他人為性交或猥褻之行為，而引誘、容留或媒介以
營利者，處5 年以下有期徒刑，得併科10萬元以下罰金。以詐術
犯之者，亦同。

司法院資訊處製作；財團法人民間司法改革基金會備份。
